ACORDAO-COMPLETO-2438722

ACÓRDÃO DE RELAÇÃO

ACÓRDÃO DE RELAÇÃO 12425/2020 ATA 40/2020 - SEGUNDA CÂMARA

Acórdão 12425/2020-TCU-Segunda Câmara
Trata-se de tomada de contas especial instaurada pelo Fundo Nacional de Saúde (FNS) em razão da não comprovação da aplicação regular dos recursos do Sistema Único de Saúde (SUS) , destinados ao Programa Nacional Farmácia Popular, em 2013 e 2014, por parte de Manipulart Medicamentos Várzea Paulista Ltda. e seus representantes legais.
Considerando que, nesta oportunidade, os responsáveis solicitam a extensão do prazo para pagamento do débito imputado pelo Acórdão 5378/2020-TCU-Segunda Câmara (peça 73) , de 36 para 60 meses, justificando o pleito no estado de calamidade pública oriundo da pandemia provocada pelo Coronavírus, que tem comprometido os pequenos e médios negócios em nosso país;
considerando que esta Corte tem autorizado, em caráter excepcional, o parcelamento de dívidas em número de parcelas superior ao autorizado pelo art. 217 do Regimento Interno (v.g. Acórdãos 10.305/2018 e 1.562/2017 da 1ª Câmara; Acórdãos 2.556/2017 e 7.880/2017 da 2ª Câmara; e Acórdão 1885/2019-TCU-Plenário) ;
considerando que a mesma concessão pode ser estendida para as multas infligidas aos responsáveis, permitindo-se o pagamento parcelado também no prazo de 60 meses;
considerando que não houve a conclusão do processo de cobrança executiva mediante remessa de seu conteúdo à Advocacia-Geral da União;
considerando que os pareceres da unidade técnica e do Ministério Público junto ao TCU são favoráveis ao deferimento desse pedido;
considerando que a supressão de multas impostas pelo TCU somente é possível em caso de provimento do recurso cabível;
os ministros do Tribunal de Contas da União, reunidos em sessão da 2ª Câmara, ACORDAM, por unanimidade, de acordo com os pareceres emitidos nos autos e com fundamento nos arts. 26 da Lei 8.443/1992; 143, inciso V, alínea "b", e 217 do Regimento Interno, em:
a) autorizar, em caráter excepcional, o pagamento das dívidas (débito solidário e multas) impostas aos responsáveis pelo Acórdão 5378/2020-TCU-Segunda Câmara em até 60 (sessenta) parcelas mensais consecutivas;
b) fixar o vencimento da primeira parcela em 15 (quinze) dias, a contar do recebimento das notificações, e o das demais a cada 30 (trinta) dias, com incidência de encargos legais sobre o valor de cada prestação; 
c) alertar aos responsáveis que a inadimplência de qualquer parcela acarretará vencimento antecipado do saldo devedor;
d) indeferir o pedido de supressão das multas aplicadas aos responsáveis pelo Acórdão 5378/2020-TCU-Segunda Câmara.
1. Processo TC-Processo 005.421/2019-5 (TOMADA DE CONTAS ESPECIAL) 
	1.1. Classe de Assunto: II.
	1.2. Responsáveis: Eduardo Cesar de Lima (CPF XXX.436.328-XX) ; Evandro Augusto de Lima (CPF XXX.847.848-XX) ; Manipulart Medicamentos Várzea Paulista Ltda. (CJPJ 04.501.449/0001-94) .
	1.3. Unidade: Fundo Nacional de Saúde/MS.
	1.4. Relatora: ministra Ana Arraes.
	1.5. Representante do Ministério Público: subprocurador-geral Lucas Rocha Furtado.
	1.6. Unidade Técnica: Secretaria de Controle Externo de Tomada de Contas Especial (SecexTCE) .
	1.7. Representação legal: Ligia Pires de Campos Sanchez Garcia (OAB/SP 126.889) e outros, representando Manipulart Medicamentos Várzea Paulista Ltda.
	1.8. Determinações/Recomendações/Orientações: não há.

Segunda Câmara

Fundo Nacional de Saúde/MS.

Eduardo Cesar de Lima (CPF XXX.436.328-XX); Evandro Augusto de Lima (CPF XXX.847.848-XX); Manipulart Medicamentos Várzea Paulista Ltda. (CJPJ 04.501.449/0001-94).

ACORDAO-COMPLETO-2526940

Acórdão de Relação 1204/2022 - Segunda Câmara

Acórdão de Relação

ANA ARRAES

Ligia Pires de Campos Sanchez Garcia (OAB/SP 126.889) e outros, representando Manipulart Medicamentos Várzea Paulista Ltda.

Subprocurador-geral Lucas Rocha Furtado.

TOMADA DE CONTAS ESPECIAL (TCE)

Secretaria de Controle Externo de Tomada de Contas Especial (SecexTCE).